臺灣彰化地方法院刑事判決              100年度訴字第670號
公  訴  人  臺灣彰化地方法院檢察署檢察官
被      告  蕭偉
上列被告因違反毒品危害防制條例案件，經檢察官提起公訴（10
0年度毒偵字第682號），本院以簡式審判程序，判決如下：
    主  文
蕭偉施用第一級毒品，累犯，處有期徒刑捌月。
    犯罪事實
一、蕭偉前於民國89年間，因施用毒品案件，經裁定送觀察、
    勒戒，於89年6 月13日執行完畢。於93年間，又因施用毒品
    案件，經本院以94年度訴字第21號判處有期徒刑8 月確定，
    於95年1 月10日執行完畢。嗣又因施用毒品案件，經本院以
    95年度訴字第1298號判處有期徒刑10月，經臺灣高等法院臺
    中分院以95年度上訴字第2694號駁回上訴而確定；因恐嚇及
    竊盜案件，經本院以95年度易字第1314號判處有期徒刑4 月
    、3 月，經臺灣高等法院臺中分院以96年度上易字第231 號
    駁回上訴而確定；因妨害自由案件，經本院以95年度斗簡字
    第600 號判處有期徒刑4 月確定；因竊盜案件經本院以95年
    度易字第1497號判處有期徒刑8 月、5 月確定；因妨害自由
    及竊盜案件經本院以96年度斗簡字第38號判處有期徒刑2 月
    、4 月確定；因施用毒品案件經本院以96年度訴字第496 號
    判處有期徒刑1 年、1 年確定，上開案件經減刑及定應執行
    刑，於98年8 月8 日執行完畢。詎仍不知悔改，復基於施用
    第一級毒品海洛因之犯意，於100 年2 月16日為警採尿前2
    、3 日內之某時點，在其停放於彰化縣員林鎮○○路○路段
    旁之自用小客車內，以將毒品海洛因摻水置入針筒中注射手
    臂之方式，施用第一級毒品海洛因1 次。嗣於100 年2 月16
    日上午8 時30分許，為警持搜索票在其位於彰化縣社頭鄉張
    厝二巷168 號之住處查獲，經其同意採集尿液送驗，結果呈
    毒品可待因、嗎啡陽性反應。
二、案經彰化縣警察局田中分局報告臺灣彰化地方法院檢察署檢
    察官偵查起訴。
    理  由
一、按毒品危害防制條例於92年7 月9 日修正公布，自93年1 月
    9 日施行，其中第20條、第23條將施用毒品之刑事處遇程序
    ，區分為「初犯」及「5 年內再犯」、「5 年後再犯」。依
    其立法理由之說明：「初犯」，經觀察、勒戒或強制戒治後
    ，應為不起訴處分或不付審理之裁定；經觀察、勒戒或強制
    戒治執行完畢釋放後，「5 年內再犯」者，因其再犯率甚高
    ，原實施之觀察、勒戒及強制戒治既已無法收其實效，爰依
    法追訴或裁定交付審理。至於經觀察、勒戒或強制戒治執行
    完畢釋放後，「5 年後再犯」者，前所實施之觀察、勒戒或
    強制戒治已足以遮斷其施用毒品之毒癮，為期自新及協助其
    斷除毒癮，仍適用「初犯」規定，先經觀察、勒戒或強制戒
    治之程序。從而依修正後之規定，僅限於「初犯」及「5 年
    後再犯」2 種情形，始應先經觀察、勒戒或強制戒治程序。
    倘被告於5 年內已再犯，經依法追訴處罰，縱其第3 次（或
    第3 次以上）再度施用毒品之時間，在初犯經觀察、勒戒或
    強制戒治執行完畢釋放5 年以後，已不合於「5 年後再犯」
    之規定，且因已於「5 年內再犯」，顯見其再犯率甚高，原
    實施觀察、勒戒或強制戒治，已無法收其實效，即應依該條
    例第10條處罰，最高法院95年度第7 次刑事庭會議決議闡釋
    甚明。查本件被告前於89年間因施用毒品案件，經裁定送觀
    察勒戒後，於89年6 月13日執行完畢，其復於93年間再度施
    用毒品，經本院以94年度訴字第21號判處罪刑確定等情，有
    臺灣高等法院被告前案紀錄表1 件在卷可稽，揆諸前開決議
    意旨，自應依法論科。又本件被告所犯為死刑、無期徒刑或
    最輕本刑為3 年以上有期徒刑以外之罪，其於準備程序中就
    被訴事實為有罪之陳述，經法官告知簡式審判程序之旨，並
    聽取公訴人之意見後，本院合議庭依刑事訴訟法第273 條之
    1 第1 項規定，裁定由受命法官獨任進行簡式審判程序，合
    先敘明。
二、訊據被告對上開犯行坦承不諱，被告之尿液經具備鑑定尿液
    中毒品反應專業能力之詮昕科技股份有限公司以酵素免疫分
    析法初步檢驗，再以氣相層析質譜儀法確認檢驗，呈嗎啡及
    可待因陽性反應，有該公司100 年2 月25日編號00000000號
    濫用藥物尿液檢驗報告1 件及彰化縣警察局田中分局委託檢
    驗尿液代號與真實姓名對照表1 件附卷可按。而人體施用第
    一級毒品海洛因後，可於2 至4 天內自尿液驗出嗎啡之醫學
    經驗，亦經行政院衛生署管制藥品管理局91年10月3 日管檢
    字第110436號函文釋示明確。足認被告出於任意性之自白與
    事實相符，本件事證明確，被告犯行已堪認定。
三、核被告所為，係犯毒品危害防制條例第10條第1 項之施用第
    一級毒品罪。被告有如犯罪事實欄所述之科刑及執行紀錄，
    有臺灣高等法院被告前案紀錄表在卷可稽，其於執行完畢後
    5 年內再犯本件有期徒刑以上之罪，為累犯，應依刑法第47
    條第1 項之規定加重其刑。爰審酌被告施用毒品，觀察勒戒
    後猶不知悔悟，犯後坦承犯行態度良好及其犯罪之動機、目
    的、所生身心之危害等一切情狀，量處如主文所示之刑。
據上論斷，應依刑事訴訟法第273 條之1 第1 項、第299 條第1
項前段，毒品危害防制條例第10條第1 項，刑法第11條前段、第
47條第1 項，判決如主文。
本案經檢察官賴志盛到庭執行職務。
中    華    民    國   100    年    7     月    20    日
                  刑事第五庭          法  官  王奕勛
以上正本證明與原本無異。
如不服本判決應於收受判決後10日內向本院提出上訴書狀，並應
敘述具體理由；其未敘述上訴理由者，應於上訴期間屆滿後20日
內向本院補提理由書（均須按他造當事人之人數附繕本）「切勿
逕送上級法院」。
中    華    民    國   100    年    7     月    20    日
                                      書記官  戴國安
附錄本案判決論罪科刑法條：
毒品危害防制條例第10條第1項
施用第1級毒品者，處6月以上5年以下有期徒刑。